臺灣高雄地方法院刑事判決　　　　　　　 96年度易字第499號
公　訴　人　臺灣高雄地方法院檢察署檢察官
被　　　告　乙○○
　　　　　　丁○○
上列被告等因竊盜案件，經檢察官提起公訴（95年度偵字第2575
4 號），本院判決如下：
    主  文
乙○○共同犯竊盜罪，累犯，處有期徒刑肆月，如易科罰金，以
新台幣壹仟元折算壹日，減為有期徒刑貳月，如易科罰金，以新
台幣壹仟元折算壹日。
丁○○共同犯竊盜罪，累犯，處有期徒刑參月，如易科罰金，以
新台幣壹仟元折算壹日，減為有期徒刑壹月又壹拾伍日，如易科
罰金，以新台幣壹仟元折算壹日。
    事  實
一、乙○○前因違反肅清煙毒條例案件，經本院以民國86年度訴
    字第2625號判處有期徒刑3 年6 月確定，於90年7 月13 日
    因縮短刑期假釋出監。又因竊盜案件，經臺灣高等法院高雄
    分院以91年度上易字第1020號判處有期徒刑10月確定，前開
    假釋復經撤銷，與殘刑2 年11月7 日接續執行，於95年6 月
    1 日縮刑期滿執行完畢。丁○○於(1)91年間，因毒品案件，
    經本院以91年度訴字第3355號判處有期徒刑1 年2 月確定；
    (2)復因竊盜案件，經法院（本院91年度易字第4054號、台灣
    高等法院高雄分院92年度上易字第733 號）判處有期徒刑11
    月確定；(3)再因毒品案件，經本院以92年度簡字第4327 號
    判處有期徒刑6 月確定，前揭(1)(2)(3)罪，經本院以93年度聲
    字第427 號裁定應執行有期徒刑2 年5 月確定，於94年7 月
    25日縮短刑期假釋出監，並於95年1 月1 日假釋期滿未經撤
    銷視為執行完畢。
二、詎乙○○及丁○○於95年9 月26日上午10時許，騎車行經高
    雄縣鳳山市○○路84巷50號啟統實業有限公司（下稱啟統公
    司）後方圍牆，竟共同基於意圖為自己不法所有之犯意聯絡
    ，徒手竊取該公司之5 釐米鐵板3 塊（價值新台幣《下同》
    3000元），上開鐵板原本係覆蓋在啟統公司圍牆內之前庭排
    水溝或污水處理槽上，於不詳時間遭不詳人士竊取後置放在
    啟統公司圍牆外）。嗣於同日上午10時40分許，2 人行經高
    雄縣大寮鄉○○○○道路橋下時為警查獲，並扣得上開鐵板。
三、案經高雄縣政府警察局移送台灣高雄地方法院檢察署檢察官
    偵查起訴。
    理  由
壹、程序方面：按被告以外之人於審判外之言詞或書面陳述，除
    法律有規定者外，不得作為證據，刑事訴訟法第159 條第1
    項定有明文。又被告以外之人於審判外之陳述，雖不符前4
    條之規定，而經當事人於審判程序同意作為證據，法院審酌
    該言詞陳述或書面陳述作成時之情況，認為適當者，亦得為
    證據。當事人、代理人或辯護人於法院調查證據時，知有第
    159 條第1 項不得為證據之情形，而未於言詞辯論終結前聲
    明異議者，視為有前項之同意，刑事訴訟法第159 條之5 亦
    定有明文。本件乙○○、丁○○、丙○○及甲○○於警詢中
    之陳述及丙○○所出具之贓物認領保管單，分別係被告丁○○及乙○○以外之人於審判外之言詞、書面陳述，而公訴人
    及被告2 人，就上開言詞及書面陳述，未於本院審理過程中
    聲明異議，本院並審酌前開言詞及書面陳述作成時之情況均
    屬正常，且與本案相關之待證事實具有關連性，認適當作為
    證據，依前開刑事訴訟法第159 條之5 之規定，認上開陳述
    均具有證據能力。
貳、實體方面─
一、上揭犯罪事實，業據被告丁○○於本院審理時供承不諱，核
    與證人丙○○、甲○○於警詢、偵訊及本院審理時證述情節
    相符，並有高雄縣政府警察局扣押筆錄、扣押物品目錄表、
    贓物認領保管單及照片等資料在卷可稽，足認被告丁○○自
    白與事實相符，堪予採為本案論罪科刑之依據。被告丁○○
    竊盜之犯行，洵堪認定，應依法論科。
二、訊據被告乙○○矢口否認有與丁○○共同至上開地點竊取上
    開鐵板等情，並辯稱：「我是騎機車經過過埤路，丁○○看
    到我把我攔下來，叫我幫他載鐵板，我跟他說鐵板太重了，
    我沒有辦法載，他就告訴我說車讓他騎，我坐後座，騎了一
    段路後，才被警察攔下來，當時我有問丁○○東西是哪裡來
    的，丁○○說東西是他的」云云（見本院卷第191頁背面）
    。經查：
  (一)案發當日即95年9 月26日，丁○○與乙○○2 人騎車行經高
    雄縣鳳山市○○路84巷50號啟統公司圍牆外，見置放在圍牆
    外之鐵板，2人即謀議竊取上開鐵板變賣財物花用等情，業
    據丁○○於本院審理時證稱：「（於95年9 月26日上午10時
    許，是否至高雄縣鳳山市○○路84 巷50號啟統實業有限公
    司竊取鐵板3 塊？）有」、「（是否有人與你一起搬運鐵板
    ？）我叫乙○○跟我一起搬運」、「（乙○○是否一開始就
    跟你一起去現場？）我們兩個人是一起共乘1 台機車出門沒
    有錯，後來我看到鐵板後，我就跟乙○○說，我1 個人沒有
    辦法搬的動，我就請乙○○跟我一起搬，他就跟我一起搬，
    後來就被警察在高雄縣大寮鄉○○○○道路橋下查獲」、「（
    你之前在檢察官偵訊時為何說你與乙○○要一起搬去賣，為
    何與今日所述不同？）我在檢察官那邊確實有說我們要一起
    載去賣，那是實在的」、「（你對於乙○○說當時他騎乘機
    車經過，是你把他攔下來，請他幫忙載鐵板，與你今日所述
    不同有何意見？）我說的才是實在的，我們是一起出門，到
    現場看到鐵板，因為我一個人搬不動，所以就請乙○○幫忙
    搬」等語（見本院卷第216-217 頁）明確。衡情，丁○○既
    於本院審理時已承認竊盜之犯罪，其應無可能另行甘冒罪刑
    較重之偽證罪責而故為虛偽陳述，是其所為證述應具有高度
    可信性。
  (二)佐以乙○○於警詢及偵訊時均坦承上開鐵板係伊與丁○○共
    同在上開地點撿拾等情，其於警詢時供陳：「（警方在95年
    9 月26日10時48分許，在高雄縣大寮鄉○○○○道路橋下《大
    寮段》，發現你形跡可疑而盤查，查獲在你騎乘機車上載運
    厚鐵板3 塊《重量136 公斤》，該批鐵板是否為你竊取？在
    何處竊取？有無使用工具竊取？有無夥同他人前往竊取？）
    不是我偷的，是我在今早上10時，在高雄縣鳳山市○○路84
    巷50號中洲建設有限公司後方圍牆外撿拾的，我以為沒有人
    的所以撿取，我是與丁○○一同撿拾的」等語（見95年9 月
    26日警詢筆錄）；其於偵訊時陳稱：「（是否有於移送書所
    載之犯罪時、地竊取被害人財物？）沒有，放在工廠後方的
    外面。我們以為沒有人的，我和丁○○一起搬走」、「（為
    何搬？）要變賣」等語（見偵卷第79頁）。倘上開鐵板並非
    乙○○與丁○○行經上開地點，見上開鐵板置於該處無人看
    管，而起貪念竊取得來，為何乙○○於警詢及偵查中要為上
    開不利於己之陳詞？故此，乙○○上開辯解，顯與常情有違
    ，為卸責之詞，不足為其有利之認定。
  (三)綜上所述，乙○○上開所辯，不足採信，本件事證明確，乙○○共同竊盜犯行，亦堪以認定，應依法論科。
三、核被告2 人所為，均係犯刑法第320 條第1 項之普通竊盜罪
    。公訴意旨認被告係犯刑法第321 條第1 項第2 款之加重竊
    盜罪，似有未妥（理由詳後述），惟基本事實同一，本院自
    得變更法條予以適用。被告2 人就上開犯行，有犯意聯絡及
    行為分擔，應分別論為共同正犯。又被告2 人有前揭犯罪前
    科紀錄，有台灣高等法院被告前案紀錄表2 份可稽，其等於
    有期徒刑執行完畢後5 年以內，故意再犯本件有期徒刑以上
    之罪，均為累犯，各應依刑法第47條第1 項規定加重其刑。
    爰審酌被告2 人均正值青壯之年，不知以己力獲取財物，竟
    以竊盜方式取他人之財物，侵害他人之財產安全，惡性非輕
    ，且乙○○犯後一再否認竊盜犯行，態度不佳，另審酌丁○○於本院審理時坦承犯行，態度良好，及竊取之財物價值等
    一切情狀，分別量處如主文所示之刑，並衡酌乙○○及丁○○2 人之經濟狀況均為小康及勉持及本件犯罪情節並非重大
    等情，均諭知以1000元折算1 日之易科罰金折算標準。又被
    告2 人本件犯罪之時間係於96年4 月24日以前，合乎中華民
    國96年罪犯減刑條例第2 條第1 項第3 款之規定，故均減輕
    其等宣告刑2 分之1 。
四、公訴意旨雖以：被告2 人踰越啟統公司圍牆後，入內徒手竊
    取上開鐵板，認被告2 人涉犯刑法第321 條第1 項第2 款之
    加重竊盜罪，惟被告2 人否認有踰越圍牆之事實，丁○○辯
    稱：「我承認我有偷鐵板，但是我沒有逾越圍牆，我是在他
    們公司外面偷水溝鐵板的」等語（見本院卷第191 頁背面）
    。經查：上開鐵板係啟統公司所有，然該類型之鐵板原本之
    置放處可能係在啟統公司前庭排水溝上或公司後方之污水處
    理槽等情，業據甲○○於偵訊及本院審理時證述明確（見偵
    卷第92頁及本院卷第214 頁）。而甲○○無法確認上開鐵板
    究係原置放在該公司前庭排水溝上或公司後方污水處理槽，
    而該公司污水處理槽雖亦位在圍牆內，然該公司之污水處理
    槽所在之圍牆鐵門，一般人可以恣意伸手打開而進入，啟統
    公司在該處未設有鑰匙等情，亦據甲○○於本院審理時證述
    明確，其證稱：「（你是否知道該3 塊鐵板在公司的何處失
    竊的？）我根據照片判斷，該3 塊鐵板，應該是蓋在公司的
    污水處理槽或水溝上面」、「（你於偵訊時說公司後方的污
    水處理槽也會蓋鐵板，你所謂的『公司的後方』是在圍牆裡
    面或是外面？）圍牆裡面」、「（鐵板本來放在何處，你是
    否有去看？）公司本來有的鐵製品，例如門、窗戶、水溝蓋
    通通都不見了，我雖然有回去看，但是我實在沒有辦法確定
    本案的3 塊鐵板，原本是放在公司哪裡」、「（從你們公司
    的後方要進入公司要如何進入？）公司與污水處理槽是分開
    2 個空間，污水處理槽那邊有圍牆，圍牆設有鐵門，我回去
    看的時候鐵門還在，但是鐵門是可以直接伸手進去打開，從
    外面就可以隨意進出，我們沒有設鑰匙」等語（見本院卷第
    214-215 頁）。是依甲○○上開證詞，被告2 人竊得之鐵板
    有可能係他人打開啟統公司污水處理槽之圍牆鐵門，進入啟
    統公司行竊得手後置放在圍牆外。佐以被告2 人自警詢、偵
    查迭次訊問時均否認有翻牆行竊之舉，且無證人親見被告2
    人有踰越牆垣之動作，是檢察官認定被告2 人係踰越啟統公
    司外圍圍牆後入內竊盜，尚為速斷，附此敘明。
據上論斷，應依刑事訴訟法第299 條第1 項前段、第300 條，中
華民國96年罪犯減刑條例第2 條第1 項第3 款、第7 條，刑法第
28條、第320 條第1 項、第47條、第41條第1 項前段，刑法施行
法第1 條之1 ，判決如主文。
本案經檢察官劉慕珊到庭執行職務。
中　　華　　民　　國　　96　　年　　7 　　月　　23　　日
                    刑事第七庭  審判長法　官  李淑惠
                                      法　官  林俊寬
                                      法　官  張茹棻
以上正本證明與原本無異。
如不服本判決應於收受本判決後10日內向本院提出上訴書狀，並
應敘述具體理由，如未敘述上訴理由者，應於上訴期間屆滿後20
日內補提理由書狀於本院（均須按他造當事人之人數附繕本）「
切勿逕送上級法院」。
中　　華　　民　　國　　96　　年　　7 　　月　　25　　日
　　　　　　　　　　　　　　　　　    書記官  陳惠玲
附錄法條
刑法第320 條（普通竊盜罪、竊佔罪）
意圖為自己或第三人不法之所有，而竊取他人之動產者，為竊盜
罪，處5 年以下有期徒刑、拘役或新台幣15000 元以下罰金。
意圖為自己或第三人不法之利益，而竊佔他人之不動產者，依前
項之規定處斷。
前二項之未遂犯罰之。
